【裁判字號】    98,簡上,240
【裁判日期】    980630
【裁判案由】    傷害
【裁判全文】
臺灣臺北地方法院刑事判決             98年度簡上字第240號
上  訴  人  臺灣臺北地方法院檢察署檢察官
被      告  乙○○
上列上訴人即被告因傷害案件，不服本院中華民國九十八年四月
三十日九十八年度簡字第一五０三號第一審刑事簡易判決（聲請
簡易判決案號：臺灣臺北地方法院檢察署九十八年度偵字第三五
二四號），提起上訴，本院管轄第二審之合議庭判決如下：
    主  文
原判決撤銷。
乙○○共同傷害人之身體，處有期徒刑伍月，如易科罰金，以新
臺幣壹仟元折算壹日。
    事  實
一、乙○○與劉毓淇為男女朋友，乙○○因認甲○○經常騷擾劉
    毓淇而心生不滿，於民國九十七年十一月二十八日二十時許
    ，在臺北市○○區○○街七十號「實踐大學」內，與綽號「
    阿飛」之真實姓名年籍不詳成年男子，共同基於傷害犯意，
    分持鋁製球棒攻擊甲○○頭部、身體等部位，致甲○○受有
    尺骨閉鎖性骨折、頭部開放性傷口、手表淺損擦傷及頭皮挫
    傷等傷害。
二、案經甲○○訴由臺北市政府警察局報告臺灣臺北地方法院檢
    察署檢察官偵查起訴。
    理  由
一、證據能力部分：按被告以外之人於審判外之言詞或書面陳述
    ，除法律有規定者外，不得作為證據，刑事訴訟法第一百五
    十九條第一項固有明文；惟被告以外之人於審判外之陳述，
    雖不符刑事訴訟法第一百五十九條之一至第一百五十九條之
    四之規定，而經當事人於審判程序同意作為證據，法院審酌
    該言詞陳述或書面陳述作成時之情況，認為適當者，亦得為
    證據。當事人、代理人或辯護人於法院調查證據時，知有第
    一百五十九條第一項不得為證據之情形，而未於言詞辯論終
    結前聲明異議者，視為有前項之同意，同法第一百五十九條
    之五亦有明文。被害人甲○○於警詢及偵查中，及證人劉毓
    淇警詢中所為後開陳述，雖屬被告以外之人於審判外之言詞
    陳述，然當事人於審判程序對於上開證據方法之證據能力並
    未爭執，本院審酌前開證人於審判外之言詞陳述於作成時之
    情況，並無違法不當或證明力明顯過低之瑕疵，認前揭證據
    方法，適為本案之證據；至其餘資以認定本案犯罪事實之非
    供述證據（詳後述），亦查無違反法定程序取得之情形，依
    同法第一百五十八條之四反面規定，洵具證據能力，合先敘
    明。
二、訊據被告乙○○對於上開犯罪事實坦承不諱（偵卷第十六至
    十九、二一至二三、四四、五五頁），並經告訴人甲○○於
    警詢、偵查中指訴在卷（偵卷第八、九、五四、五五頁），
    及證人劉毓淇警詢中陳述明確（偵卷第十頁），並有監視器
    翻拍畫面二幀（偵卷第二六頁）、臺北市政府警察局中山分
    局大直派出所查訪問報告表（偵卷第三六頁）在卷可憑。而
    告訴人因遭被告及「阿飛」攻擊，受有尺骨閉鎖性骨折、頭
    部開放性傷口、手表淺損擦傷及頭皮挫傷等傷害等情，亦有
    馬偕紀念醫院乙種診斷證明書附卷可稽（偵卷第二五之一頁
    ），綜上，本件事證明確，被告犯行可以認定。
三、核被告所為，係犯刑法第二百七十七條第一項之傷害罪。被
    告與綽號「阿飛」男子間，有犯意聯絡及行為分擔，為共同
    正犯。原審以被告犯傷害罪，予以論罪科刑，固非無見，然
    原審漏未審酌被告係共同正犯，容有未洽，應由本院予以撤
    銷改判。爰審酌被告犯罪後雖坦承犯行，態度非惡，惟迄未
    與告訴人達成和解，且不思以和平手段解決紛爭，並係二人
    分持器械攻擊告訴人身體重要部位，犯罪手段及危害非輕，
    並兼衡告訴人所受傷勢情形，及被告犯罪之動機、目的暨其
    他一切情狀，量處如主文所示之刑，並諭知易科罰金之折算
    標準。
據上論斷，應依刑事訴訟法第四百五十五條之一第一項、第三項
、第三百六十九條第一項前段、第三百六十四條、第四百五十條
第二項、第二百九十九條第一項前段，刑法第二十八條、第二百
七十七條第一項、第四十一條第一項前段，刑法施行法第一條之
一，判決如主文。
本案經檢察官孫沛琦到庭執行職務
中    華    民    國    98    年    6     月    30    日
            刑事第七庭    審判長法  官  高偉文
                                法  官  孫萍萍
                                法  官  林勇如
以上正本證明與原本無異。
不得上訴
                                書記官  張汝琪
中    華    民    國    98    年    6    月     30    日


司法院資訊處製作；財團法人民間司法改革基金會備份。
